【裁判字號】    89,易,612
【裁判日期】    890330
【裁判案由】    傷害
【裁判全文】
臺灣板橋地方法院刑事判決                          八十九年度易字第六一二號
    公  訴  人  臺灣板橋地方法院檢察署檢察官
    被      告  乙○○
    選任辯護人  張瑞釗
                邱曉欣
右列被告因傷害案件，經檢察官提起公訴（八十八年度偵字第二五０三九號），本院
判決如左：
    主  文
乙○○傷害人之身體，處有期徒刑肆月，如易科罰金，以佰元折算壹日。
    事  實
一、乙○○曾於民國（下同）八十八年六月間因犯傷害罪，於八十八年七月二十九日
    經本院以八十八年度易字第二五八三號判處有期徒刑三月，八十八年九月二十九
    日確定，八十八年十二月二十九日執行完畢（不構成累犯）；乙○○與丁○○係
    夫妻，二人平日為金錢之事即偶有爭吵，乙○○於前開傷害案判決確定後（執行
    完畢前）之八十八年十月十三日中午十二時許，在臺北縣土城市○○路二號辦公
    室內，因丁○○欲拿取放置在抽屜之皮包內之金錢，與乙○○發生爭執，乙○○
    竟基於普通傷害之犯意，出手毆打丁○○（丁○○所涉傷害犯行，由本院另案審
    理中），致丁○○受有左手前臂瘀青傷（三處：二×二公分、三×三公分、一×
    一公分）、右手背瘀青傷（一二一公分）、右手前臂瘀青傷（二×二公分）、右
    手中指裂傷（０．一×一公分）、右膝瘀青傷（三×二公分）等傷害。
二、案經被害人丁○○訴由台灣板橋地方法院檢察署檢察官偵查起訴。
    理  由
一、訊據被告乙○○矢口否認有右揭傷害犯行，辯稱：當時係丁○○要搶伊皮包，伊
    緊握不放，搶了我皮包內的錢就走了，約半分鐘時間等語。經查：(一)、右揭事實
    ，業據告訴人丁○○於偵、審中指訴歷歷，復有其於偵查中提出於八十八年十月
    十四日應診之台北醫院診斷證明書乙紙在卷可稽。(二)、證人丙○○於本院證稱：
    「當時我在辦公室，看到老闆娘（丁○○）由樓上下來，過來搶老闆之皮包，要
    向老闆拿錢，老闆沒給她，她要什麼錢我不知道，後來看到他們二人在搶皮包，
    我就避出去了，這段時間約有二至三分鐘左右，我在時沒看到甲○○進來，（你
    出來後隔多久在進去？）幾分鐘，約五至十分鐘。」云云；證人甲○○於本院證
    稱：「我進廚房拿東西，出來就看到老闆娘（丁○○）在拉皮包，我由外進辦公
    室到廚房，我在外沒看到他們在吵，是進去時才看到他們在吵架，老闆娘當時沒
    哭，（從進去到出來）不到一分鐘，約半分鐘左右，吵的內容我不知，只知道老
    闆娘要向老闆拿錢，我只看到他們二人在拉扯，沒看到互毆，：：：是高小姐（
    丙○○）出來後我才進去，：：」等語（分見本院八十九年三月二十日筆錄），
    由上觀之，證人丙○○看見告訴人丁○○下樓搶皮包，至其避出戶外，已有二、
    三分鐘之久，證人甲○○於證人丙○○避出後，再進入辦公室到出來之時間，亦
    有約半分鐘之時間，是依時間上言，足見被告前開所辯：丁○○搶了皮包就走了
    ，約半分鐘之久等語，已有避重就輕之嫌。(三)、再者，依前述告訴人丁○○受有
    之左手前臂瘀青傷（三處：二×二公分、三×三公分、一×一公分）、右手背瘀
    青傷（一二一公分）、右手前臂瘀青傷（二×二公分）、右手中指裂傷（０．一
    ×一公分）、右膝瘀青傷（三×二公分）等多處傷勢觀之，此顯非一般單純拉扯
    皮包所能造成。另參酌證人甲○○、丙○○二人均證稱：僅看到乙○○、丁○○
    二人拉扯，並無看見互毆等情（見本院同日筆錄），益徵被告乙○○、告訴人丁○○二人出手互毆之舉，應係在證人丙○○出來後、證人甲○○進去前之時間。
    故被告前開所辯，顯係避重就輕圖卸飾詞，不足採信。本件事證明確，被告傷害
    之犯行，洵堪認定。
二、核被告乙○○所為，係犯刑法第二百七十七條第一項之傷害罪。爰審酌被告之品
    行、智識程度、犯罪之動機、被告與被害人屬夫妻之關係、被害人所受傷勢以及
    被告犯罪後之態度等一切情狀，量處如主文所示之刑，並諭知易科罰金之折算標
    準，以示懲儆。
據上論斷，應依刑事訴訟法第二百九十九條第一項前段，刑法第二百七十七條第一項
、第四十一條，罰金罰鍰提高標準條例第一條前段、第二條，判決如主文。
本案經檢察官盧美如到庭執行職務
中      華      民      國      八十九      年     三     月    三十    日
                                      台灣板橋地方法院刑事第四庭
                                          法  官  劉  大  衛
右正本證明與原本無異
如不服本判決應於送達後十日內向本院提出上訴狀
                                          書記官  蕭  興  南
中      華      民      國      八十九      年     四     月     六     日
附錄本案論罪科刑法條全文：
刑法第二百七十七條
傷害人之身體或健康者，處三年以下有期徒刑，拘役或一千元以下罰金。
犯前項之罪，因而致人於死者，處無期徒或七年以上有期徒刑；致重傷者，處三年以
上十年以下有期徒刑。


司法院資訊處製作；財團法人民間司法改革基金會備份。
